# 售后回租

提问人：LINGJIA543 时间：2023-10-31 10:30:00
陈老师，请问售后回租不构成销售的情况下，提前退租产生的损益是计入资产处置收益还是营业外收支，谢谢

回答人：chenyiwei
售后回租不构成销售的情况下，是按照资产抵押借款进行会计处理的。相应地，所谓提前退租实际上是提前偿还借款，即金融负债的提前终止确认。
由此产生的金融负债终止确认损益，应列入投资收益。